【裁判字號】    89,交上易,108
【裁判日期】    890628
【裁判案由】    過失傷害
【裁判全文】
臺灣高等法院高雄分院刑事判決                  八十九年度交上易字第一八號
    上  訴  人  臺灣屏東地方法院檢察署檢察官
    被      告  甲○○
右上訴人因被告過失傷害案件，不服臺灣屏東地方法院八十九年度交易字第四十四號
中華民國八十九年三月十七日第一審判決（起訴案號：臺灣屏東地方法院檢察署八十
九年度偵字第二一七號），提起上訴，本院判決如左：
      主  文
上訴駁回。
      事  實
一、甲○○於八十八年十一月八日下午九時二十分許，於其酒後呼氣酒精濃度高達每
    公升○．七八毫克下（其涉嫌公共危險部分，業經原審法院以八十八年度潮交簡
    字第二十五號簡易判決處刑，經於八十九年四月二十五日上訴至該院八十九年度
    交簡上字第一一號審理），仍駕駛車號ＶＸ─四六四八號小貨車沿屏東縣恆春鎮
    ○○路由北往南行駛，至該路十五號前暫停車，俟友人下車後，欲迴車時，本應
    注意該路段劃有分向限制線，不得迴車，且依當時情形，又無不能注意之情形，
    而疏於注意逕自迴車欲進入北上車道往北行駛，適乙○○騎乘車號ＷＡＳ─四０
    二號機車自同向（由北往南方向）後方駛來，亦有疏失，竟在快車道上騎乘，而
    未在機車道行駛（原審漏未載明），煞車不及撞及甲○○之小貨車左前側，乙○
    ○人車倒地受有顏面多處撕裂傷（鼻樑處八×二公分、下巴處四×二公分）、鼻
    骨骨折、牙齦裂傷合併上顎門齒斷裂等傷害。又甲○○於肇事後在現場向到場處
    理之屏東縣恆春分局警員自承駕車肇事，並願接受裁判而自首。
二、案經乙○○訴由屏東縣警察局恆春分局報請臺灣屏東地方法院檢察署檢察官偵查
    起訴。
      理  由
一、訊據被告甲○○對於在右揭時、地駕駛小貨車，於不得迴車之車道上逕行迴車肇
    事，及告訴人乙○○因撞及小貨車左前側受傷之事實坦承不諱，並供承其有過失
    ，核與告訴人於警訊、原審暨本院調查、審理時指訴之情節相符，復有道路交通
    事故調查報告表、相片五紙、診斷書一紙附卷可參，且由卷附照片及道路交通事
    故調查報告表所示於南下車道近中心線處有血跡，且證人史義祥（即現場處理警
    員）於原審審理時到庭結證稱該處應為撞擊處，又查二車撞擊處如前述在被告所
    在南下車道近中心線處，且被告車輛係於左側駕駛座旁車門處受損，亦即被告甫
    左轉迴車於車輛行進中心線未及進入對向車道前即生事故其時間相距甚短，又被
    告亦自承其於迴車之際未見告訴人之機車自後方駛來等語，應認被告於迴車時未
    對後方來車予以注意即逕自迴轉甚明，是被告之過失行為甚為明顯。而告訴人所
    騎機車係倒在往南灣之南下車道快車道內側，並在該車道上留有血跡，有道路交
    通事故調查報告表一紙附於警卷可證，而該機車倒地之地點與機車道間之間隔至
    少有南下車道外側快車道，顯然告訴人當時在快車道上亦有疏失。
二、按汽車在劃有分向限制線之路段，不得迴車，道路交通安全規則第一百零六條第
    二款定有明文，本件肇事路段劃有雙黃線，有道路交通事故調查報告表及相片可
    參，則該路段不得迴車，被告於右揭時地駕車本應注意上揭規定，且依當時情形
    ，又無不能注意之情形，乃竟疏於注意，而擅自迴車，顯有違前開規定，其因而
    肇事使告訴人受傷，其有過失，已經明顯。告訴人因本件車禍受傷，與被告之過
    失行為間並有相當因果關係。事證明確，被告過失傷害之犯行，堪以認定。
三、本件被告駕車肇事，致告訴人受傷，核其所為，係犯刑法第二百八十四條第一項
    前段之普通過失傷害罪。又被告於肇事後向到場處理之警員承認肇事，並願接受
    裁判而自首，且被告當時確曾向警員史義祥陳述其肇事，被告未說之前，警方尚
    在了解，不知道是被告肇事等情，業據證人史義祥於原審審理暨本院調查時到庭
    結證屬實，應依刑法第六十二條前段規定減輕其刑。又被告酒醉駕車因而致人受
    傷，應依道路交通管理處罰條例第八十六條第一項規定加重其刑，並依先加後減
    之原則處理。
四、原審引用道路交通管理處罰條例第八十六條第一項、刑法第二百八十四條第一項
    前段、第六十二條前段、第四十一條、罰金罰鍰提高標準條例第一條前段、第二
    條之規定，並審酌被告前開過失之程度，迄今尚未與告訴人達成和解，告訴人就
    本件車禍之發生亦稍有疏失，告訴人受傷程度及被告酒後駕車肇事等一切情狀，
    量處有期徒刑三月，並諭知易科罰金之折算標準。本院復斟酌被告表示之願意賠
    償對方新臺幣三十萬元，告訴人則要求賠償四十萬元，致未能達成協議等情狀，
    認原審之認事用法均無違誤，量刑亦甚允當。上訴人臺灣屏東地方法院檢察署檢
    察官據告訴人之請求，以被告當時之陳述應屬自白，而非自首，且被告於肇事後
    迄今，未與告訴人達成和解，且係酗酒駕車為由，提起上訴，指摘原判決不當，
    為無理由，應予駁回。
據上論斷，應依刑事訴訟法第三百六十八條，判決如主文。
本案經檢察官張其主到庭執行職務。
中    華    民    國     八十九     年       六       月     二十八     日
                              臺灣高等法院高雄分院刑事第五庭
                                  審判長法官  吳水木
                                        法官  惠光霞
                                        法官  陳朱貴
右正本證明與原本無異。
不得上訴。
                                      書記官  洪梅枝
中    華    民    國     八十九     年       六       月     三十       日
附錄本判決論罪之法條：
中華民國刑法第二百八十四條第一項前段
（過失傷害罪）
因過失傷害人者，處六月以下有期徒刑、拘役或五百元以下罰金。
                                                                        Ｂ


司法院資訊處製作；財團法人民間司法改革基金會備份。
